# 陈版：公允价值变动计入其他综合收益的金融资产

提问人：sunzbshiye 时间：2018-06-08 21:44:53
请教陈版：
金融工具准则要求，对于非交易性权益投资按照以公允价值计量且其变动计入其他综合收益计量，终止确认时，其他综合收益只能转入留存收益。
但是在2018CPA会计教材中，对于权益法核算被投资方，被投资方非交易性权益投资公允价值变动形成的其他综合收益，长期股权投资在处置时，对应的其他综合收益结转进了投资收益。
对于处置子公司部分股权，导致丧失控制权，合并报表处理，按照对价减全部长投权益法调整后的价值作为投资收益，对于这里的长期股权投资权益法调整对应的非交易性权益投资产生的其他综合收益，也结转进投资收益。
对于对非交易性权益投资增资后权益法核算，相应的原其他综合收益也进了投资收益。
对于教材中是否矛盾，请陈版指点，感激不尽！

回答人：chenyiwei
理论上对此类“视同处置”应采用与正常处置相同的方式进行处理。但按照目前财政部会计司有关人士意见，在长期股权投资和合并报表准则正式修订之前，对这两项视同处置交易暂时维持目前准则规定的处理。

提问人：鱼的另一只 时间：2018-08-06 16:25:13
陈版好，关于新金融工具准则下所得税处理请教下，以公允价值计量且其变动计入其他综合收益的权益性投资（简称FVOCI-股权），准则规定处置时差额以及其他综合收益中累计的公允价值变动均计入留存收益中，但税法上对其买卖差价还是要计税的，那么这种算是永久性税会差异吗？但是从资产账面价值和计税基础的角度去看，当期如果FVOCI-股权账面做了公允价值调整，就是存在税会差异。这种情况该怎么处理呢？

回答人：chenyiwei
属于暂时性差异，相关递延所得税资产或负债确认或转回的影响相应调整其他综合收益。不能因为不影响会计上的净利润就认为是永久性差异。

提问人：鱼的另一只 时间：2018-08-07 10:19:36
谢谢陈版指导！ 另外，FVOCI-股权，除了持有期间收到的股利分红计入当期损益，其公允价值变动及处置差价都是直接反映在权益里（分别是其他综合收益和留存收益），那么对于处置差价缴纳的所得税，我理解是不是也应该计入留存收益而不是所得税费用？翻看了目前的准则和应用指南似乎对这一点并没有明确。

回答人：chenyiwei
可以这样理解。依据是所得税准则第二十一条。

提问人：嘟 ba 时间：2018-10-09 11:28:22
陈老师 为什么仅仅“非交易性权益投资按照以公允价值计量且其变动计入其他综合收益计量”处置动期初，其他在当期？什么背景？

回答人：chenyiwei
我没有说过在处置该类投资时要动期初数？

提问人：嘟 ba 时间：2018-10-09 13:44:06
陈老师 为什么以公允价值计量且其变动计入其他综合收益-权益工具投资，终止确认时，其他综合收益只能转入留存收益，其他入当期，有什么背景？

回答人：chenyiwei
根据IFRS 9后附的结论基础中的解释，这样规定是为了降低会计处理的复杂性。因为如果FVOCI 权益工具投资的处置差额计入损益，那么这类投资也会面临计提减值的问题，这就和以前的可供出售金融资产没有区别了。

提问人：Alisa_wang 时间：2018-12-25 16:06:29
对于指定为以公允价值计量且其变动入他综合收益的非交易 性权益 工具投资， 除了获得的股利（属于成本收回部分外）计入当期损益外，其他相关的利得和损失（包括汇兑益）均应 计入 其他综合收益，且后续不得入当期损益。 企业将一项以公允价值计量且其变动计入其他综合收益的金融资产重分类为以公允价 值计量且其变动入当期损益的金融资产，应继续以公允价值计量该金融资产。同时，企业应当将之前计入 其他综合收益的累计利得或损失 从其他综合收益转入当期 损益。 这两点是否矛盾，是不是除了重分类之外，都不可以计入损益，但重分类，就可以计入损益？

回答人：chenyiwei
你说的后一种重分类仅限于FVOCI的债务工具投资重分类为FVTPL类别，这类债权投资处置时本来就是可以确认损益的。FVOCI的权益工具指定是不可撤销的，也就是没有重分类的可能性。

提问人：Alisa_wang 时间：2019-01-02 13:18:24
陈老师，根据所得税准则规定：资产、负债的账面价值与其计税基础存在差异的，应当按照本准则规定确认所产生的递延所得税资产或递延所得税负债。 根据新的金融工具准则，以公允价值计量且其变动计入其他综合收益的债权类资产，发生减值时借：信用减值损失，贷：其他综合收益，并不影响资产负债 的账面价值，账面价值和计税基础没有变化的情况下，确认递延所得税资产是否合适，是否与所得税准则中关于递延所得税确认的基础不符？另外，因为信用减值损失影响当期损益，计提的递延所得税资产也应该计入所得税费用是不是更合适？但如果计入所得税费用，与此部分减值计入其他综合收益又不匹配？该如何处理？

回答人：chenyiwei
首先在确认公允价值变动并计入其他综合收益时，就有暂时性差异了。如果这时满足递延所得税资产的确认条件，应确认递延所得税资产并贷记其他综合收益。后续确认减值的损益影响，相应转出部分到所得税费用。

提问人：Alisa_wang 时间：2019-01-03 09:27:44
陈老师，金融工具准则应用指南例 37 中，没有确认递延所得税资产，是简化未列示，还是通常不确认？ 如果正确应该确认的话， 2017 年 12 月 31 日，是否应该确认： 借：递延所得税资产 500000 25% 贷：其他综合收益 300000 25% 所得税费用200000*25%

回答人：chenyiwei
是简化未列示。并不是说不再确认。因为这是金融工具准则的指南，不是所得税准则的指南。

提问人：Alisa_wang 时间：2019-01-07 14:55:05
那金融工具准则里有明确，此部分资产减值影响的所得税，是从其他综合收益调整到所得税费用 吗？

回答人：chenyiwei
金融工具准则不可能涉及所得税的问题。这个问题根据《企业会计准则第 18 号——所得税》第二十一条规定已经很清楚了。

提问人：33shan 时间：2019-02-20 12:47:23
这样的话是不是跨越界限的时候就可以把计入FVTOCI累计OCI里面数字的做出来了啊

回答人：chenyiwei
是。

提问人：liugangqd 时间：2019-07-15 20:34:18
陈版，您好！没太明白您意思，此处简化处理，假设初始确认时确认公允价值变动并计入其他综合收益金额与原金融资产账面价值相等，即初始确认不存在递延所得税资产的情况下，后续计量计提了信用减值损失对应其他综合收益后，此时是否该确认递延所得税资产呢，若确认该如何做分录，是借：递延所得税资产，贷:所得税费用，还是贷：其他综合收益呢？

回答人：chenyiwei
在未来有足够多应纳税所得额前提下应确认递延所得税资产，对应科目分别为：确认公允价值变动对应的影响时，借递延所得税资产贷其他综合收益；确认信用减值损失的影响时，借其他综合收益贷所得税费用。